【裁判字號】    98,交訴,81
【裁判日期】    981021
【裁判案由】    公共危險等
【裁判全文】
臺灣臺南地方法院刑事判決              98年度交訴字第81號
公  訴  人  臺灣臺南地方法院檢察署檢察官
被      告  乙○○
上列被告因公共危險等案件，經檢察官提起公訴（98年度調偵字
第614號）及移送併辦（98年度偵字第10522號），被告於準備程
序進行中為有罪之陳述，經本院合議庭裁定由受命法官獨任進行
簡式審判程序後，判決如下：
    主    文
乙○○因過失傷害人，處有期徒刑伍月；又駕駛動力交通工具肇
事，致人傷而逃逸，處有期徒刑壹年。應執行有期徒刑壹年肆月
。
    事    實
一、乙○○於民國97年12月24日晚上9時55分許，無照駕駛莊斐
    琇所有車牌號碼3M-4872號自小客車，附載甲○○，沿臺南
    縣下營鄉臺19甲線由南往北方向行駛，因途中遇警攔檢，乙○○為躲避警方攔檢，在行經臺19甲線與裕農街交岔路口時
    ，本應注意行車速度，依速限標誌或標線之規定，且汽車行
    駛至交岔路口，應遵守燈光號誌，不可闖紅燈，而當時為夜
    間有照明、天候晴、柏油路面、乾燥無缺陷、無障礙物、視
    距良好，並無不能注意之情事，此時適有丁○○駕駛車牌號
    碼7786-LZ號自小客車附載其母戊○○，由西往東方向正沿
    裕農街行駛至上開交岔路口處，另有洪春常亦駕駛車牌號碼
    2405-JY號自小客車附載其母洪沈銀錠，沿裕農街自東向西
    方向行駛至上開交岔路口處，乙○○竟為搶先通過路口，而
    以高達110公里之時速闖紅燈貿然前行，致丁○○、洪春常
    二人駕駛之車輛均閃煞不及，乙○○所駕駛之車輛先撞擊丁○○之車輛並致其車輛翻覆後，再撞及洪春常駕駛之上開車
    輛，致使丁○○受有右手擦傷、頸椎痛之傷害，戊○○則受
    有胸部挫傷併右鎖骨骨折及右側第三至第九肋骨骨折、右側
    外傷性血胸、右眼周圍挫傷、腦震盪、肋膜炎併肋膜積水之
    傷害，洪春常受有胸壁挫傷及臉、頸、頭皮磨損或擦傷（眼
    除外，未提及感染）暨手磨損或擦傷（手指除外，未提及感
    染）之傷害，洪沈銀錠則受有臉、頭皮及頸之挫傷（眼除外
    ）、手挫傷、手磨損或擦傷（手指除外，未提及感染）之傷
    害（乙○○涉嫌對於洪春常、洪沈銀錠過失傷害部分，已達
    成和解，未據告訴），乙○○則受有臉挫傷（眼除外）、胸
    壁挫傷、小腿磨損或擦傷（未提及感染）、膝挫傷之傷害。
    乙○○於肇事後，未對於上述四名傷者施以必要之救護或留
    下可供聯絡之身分資料，即棄車而與甲○○共同離開現場。
    嗣經警獲報到場處理後，始循線查獲上情。
二、案經丁○○、戊○○訴由臺南縣警察局麻豆分局報請臺灣臺
    南地方法院檢察署檢察官偵查起訴。
    理    由
一、本件係經被告乙○○於準備程序中為有罪之表示，而經本院
    裁定以簡式審判程序加以審理，依刑事訴訟法第273條之2、
    第159條第2項之規定，不適用傳聞法則有關限制證據能力之
    相關規定，合先敘明。
二、訊據被告乙○○對於上揭事實坦承不諱，並經證人甲○○於
    警偵中證述在卷，核與被害人丁○○、戊○○、洪春常等三
    人於警偵中、沈洪銀錠於警詢中供述之情節相符，復有道路
    交通事故現場圖、道路交通事故調查報告表(一)、(二)各1件、
    診斷證明書5份、現場及車損照片12張、臺南縣警察局舉發
    違反道路交通管理事件通知單3紙在卷可稽。本件事證明確
    ，被告犯行洵堪認定。
三、核被告乙○○所為，係犯刑法第185條之4之駕駛動力交通工
    具肇事致人傷而逃逸罪，及第284條第1項前段過失傷害罪。
    被告一過失行為致被害人丁○○、戊○○二人受傷，係一行
    為觸犯數罪名，為同種想像競合犯，應依刑法第55條規定，
    從一過失傷害罪處斷。又被告所犯上開肇事逃逸及過失傷害
    等罪間，罪名不同，犯意各別，應予分論併罰。又被告無駕
    駛執照卻駕駛自小客車肇事，致丁○○、戊○○二人受傷，
    依法應負刑事責任，就其所犯過失傷害罪部分，依道路交通
    管理處罰條例第86條第1項規定，應加重其刑。爰審酌被告
    乙○○未依法考領駕駛執照即駕駛車輛，且僅因為躲避警方
    攔檢，即以高速闖越紅燈之方式通過交岔路口，致撞擊遵守
    交通號誌依規定行駛之丁○○及洪春常二人所駕駛之車輛，
    丁○○之車輛並因而翻覆，又被告於肇事致丁○○、戊○○
    、洪春常、洪沈銀錠等四人分別受有前開所述之傷害後，竟
    未前往查看其等傷勢，並停留在現場協助處理傷患，以及待
    警前來必要之處理，即逕行逃離肇事現場，罔顧被害者之安
    全，其惡性非輕，以及被告之品性（無前科）、生活狀況、
    智識程度（國中畢業）、告訴人丁○○、戊○○二人因本件
    車禍所受之傷害程度，及本件被告應負全部過失責任，且犯
    後迄今未與告訴人丁○○、戊○○二人達成和解，惟念其於
    偵查中業與另二名被害人洪春常、洪沈銀錠達成和解賠償損
    害，以及於本院審理中尚知坦承認錯等一切情狀，分別量處
    如主文所示之刑，並定應執行刑，以示懲儆。
據上論斷，應依刑事訴訟法第273條之1第1項、第299條第1項前
段，刑法第185條之4、第284條第1項前段、第55條、第51條第5
款，道路交通管理處罰條例第86條第1項，刑法施行法第1條之1
，判決如主文。
本案經檢察官丙○○到庭執行職務。
中    華    民    國    98    年    10    月    21    日
                  刑事第十一庭  法  官  張家瑛
以上正本證明與原本無異。
如不服本判決應於收受本判後10日內向本院提出上訴書狀，並應
敘述具體理由。其未敘述上訴理由者，應於上訴期間屆滿後20日
內向本院補提理由書狀（均須按他造當事人之人數附繕本）「切
勿逕送上級法院」。
                                書記官  李淑惠
中    華    民    國    98    年    10    月    22    日
附錄本判決論罪科刑法條：
刑法第284條第1項前段：
因過失傷害人者，處6月以下有期徒刑、拘役或500元以下罰金。
刑法第185條之4
駕駛動力交通工具肇事，致人死傷而逃逸者，處6月以上5年以下
有期徒刑。


司法院資訊處製作；財團法人民間司法改革基金會備份。
